# 每股收益和稀释每股收益计算

提问人：isjia 时间：2015-03-10 17:16:22
大家好，问题有两个 1 ）如果报表中有库存股，在计算每股收益时是否需要考虑？ 2 ）如果公司当期及未来期间正在实施股权激励，在计算稀释每股收益时是否需要在净利润中考虑当期及未来期间确认股权激励费用的金额并对净利润进行调整？

回答人：chenyiwei
1 、每股收益的分母是发行在外股份的加权平均数。库存股不是发行在外的股份，因此在计算发行在外股份的加权平均数时，应剔除库存股的影响。 2 、基本每股收益和稀释每股收益的计算中，对股权激励中形成的“或有可发行股份”（contingently issuable shares）
有特殊考虑。本版面上有类似问题的讨论，你可以搜索一下看看。

提问人：isjia 时间：2015-03-10 22:00:02
问题一中的库存股是由于限制性股票具有回购义务而重分类形成的，在每股收益计算的分母中是否应剔除？

回答人：chenyiwei
限制性股票的回购义务借记“库存股”是有问题的，我个人更倾向于借记资本公积。这部分回购义务的影响不应从分母中扣除。